Minutes et répertoires du notaire François NUTRAT, 18 février 1619 - 12 janvier 1622 (étude VIII)
Archives nationales
Minutes et répertoires du notaire François NUTRAT (étude VIII)
18 février 1619 - 12 janvier 1622
MC/ET/VIII/427 - MC/ET/VIII/607/A, MC/RE/VIII/2
Etude VIII; Nutrat, François
Archives nationales de France
Minutes et répertoires: la loi 2008-696 du 15 juillet 2008 relative aux archives a fixé à 75 ans à compter de la date de l'acte, ou à 25 ans à compter de la date du décès de l'intéressé si ce délai est plus bref, le délai de communication des minutes et répertoires des notaires; ce délai est porté à 100 ans à compter de la date de l'acte si le document se rapporte à un mineur (code du Patrimoine, articles L213-2, 4e d et 5e).
Autres documents de l'étude (dossiers de clients, comptabilité...): s'agissant d'archives privées, ces documents sont communicables selon les modalités fixées par le déposant ou le donateur.
Certains documents ne sont pas accessibles en raison de leur mauvais état de conservation.
Versement
Attention: ce notaire n'a pas laissé de répertoire pour son activité dans l'étude VIII
Accès aux instruments de recherche de tous les notaires de l’étude VIII
Archives de l'étude VIII
- Minutes de François NUTRAT, 28 juillet 1601 - 12 janvier 1622; MC/ET/VIII/427 - MC/ET/VIII/607/A
  - Minutes concernant l'ancien village de Passy (terrier). 1601, 28 juillet - 1622, 12 janvier, 28 juillet 1601 - 12 janvier 1622; MC/ET/VIII/427; cahier
    Manque(s) constaté(s) dans cet article:
    Le début de l'article manque.
    Informations complémentaires:
    Terrier de Passy, pour Lallement, seigneur de Passy.
    Cahier, déclarations reçues par François Croiset, Guillaume Nutrat, François Nutrat, Jean Dupuys.
    Informations concernant le classement:
    Le niveau inférieur de description, quand il existe, correspond aux minutes d'actes. Toutes les minutes ne sont pas forcément décrites une à une. Les descriptions de ces minutes sont plus ou moins détaillées.
    terrier; Lallement (M.)
  - Minutes. 1619, 17 janvier - juin, 17 janvier - juin 1619; MC/ET/VIII/601
    - Contrat de mariage entre François Cousin, marchand linger, demeurant sur le pont Marchand, fils de Charles Cousin, bourgeois de Paris, et de Marie Du Saulsoy, et Geneviève Chambiges, fille de feu Louis Chambiges, marchand linger au palais, et de Perrette Greslé, demeurant rue de la Savaterie., 27 janvier 1619; MC/ET/VIII/601
      Parmi les signatures des témoins figure celle d'Alexandre Duguernier, cousin du futur époux.
      Origine de l'information:
      Documents du Minutier central concernant les peintres, sculpteurs et graveurs au XVIIe siècle (1600-1650) [études I à X, 1955 actes], par Marie-Antoinette Fleury, tome I, Paris, S.E.V.P.E.N, 1969, p. 212 (instrument de recherche imprimé dématérialisé, certaines notices sont plus détaillées dans la version intégrale accessible en ligne par la rubrique 'Autres instruments de recherche', voir contexte dans le Plan d’orientation général - Notaires de Paris, guides thématiques du Minutier).
      Date de révision: 2010
      Date de création de la notice: 2007
      Documents du Minutier central concernant les peintres, sculpteurs et graveurs au XVIIe siècle (1600-1650), par Marie-Antoinette Fleury, tome I, Paris, S.E.V.P.E.N, 1969, LXXXIV-974 p.
      contrat de mariage; Marchands (pont aux); Palais de Justice (boutique); Savaterie (rue de la); Chambiges, Geneviève; Chambiges, Louis; Cousin, Charles; Cousin, François; Du Saulsoy, Marie; Duguernier, Alexandre; Greslé, Perrette; teinturier blanchisseur
    - Transaction entre François Charpy, marchand pourpointier à Troyes, logé à Paris rue de la Vieille-Draperie, agissant en son nom et au nom de Marie Lhomme, sa femme, fille des feus Nicolas Lhomme et Barbe Dangé, d'une part, et Rémi Millot, maître peintre, Jean Millot, peintre, et Simone Millot, enfants des feus Nicolas Millot, maître peintre à Troyes, et Madeleine Bertier, d'autre part, au sujet des tutelles, exercées trente ans auparavant, d'Anne Lhomme, par Nicolas Millot, son cousin, et de Marie Lhomme, par Étienne Lhomme., 14 mars 1619; MC/ET/VIII/601
      Nicolas Millot a rendu fidèle compte de la tutelle d'Anne Lhomme, mais Étienne Lhomme n'en a rendu aucun, à la suite de quoi les enfants Lhomme ont intenté un procès aux deux tuteurs..
      Pour mettre fin à ces poursuites, lesdits Millot consentent à payer 150 livres à François Charpy, mais se réservent le droit de poursuivre Étienne Lhomme.
      Documents du Minutier central concernant les peintres, sculpteurs et graveurs au XVIIe siècle (1600-1650) [études I à X, 1955 actes], par Marie-Antoinette Fleury, tome I, Paris, S.E.V.P.E.N, 1969, p. 496 (instrument de recherche imprimé dématérialisé, certaines notices sont plus détaillées dans la version intégrale accessible en ligne par la rubrique 'Autres instruments de recherche', voir contexte dans le Plan d’orientation général - Notaires de Paris, guides thématiques du Minutier).
      accord; Vieille-Draperie (rue de la); Troyes (Aube); Bertier, Madeleine; Charpy, François; Dangé, Barbe; Lhomme, Anne; Lhomme, Etienne; Lhomme, Marie; Lhomme, Nicolas; Millot, Jean; Millot, Nicolas; Millot, Rémi; Millot, Simone; peintre; peintre; fabricant d'accessoires vestimentaires
    - Quittance de Marguerite Fouquerey, veuve de Philippe Richer, notaire au Châtelet, demeurant rue des Noyers, à Samuel Dacolle, procureur en la cour de parlement., 6 mai 1619; MC/ET/VIII/601; fol.0245
      Notaires des XVIe-XVIIIe siècles (4153 actes), par Claire Béchu, Catherine Grodecki, Marie-Antoinette Fleury, Madeleine Jurgens, Marie-Françoise Limon-Bonnet, Pierre-Yves Louis, Xenia Pamfilova, Isabelle Pebay, v. 1950, 1986-1994 (fichier papier entièrement dématérialisé; voir contexte dans le Plan d’orientation général - Notaires de Paris, guides thématiques du Minutier).
      Date de création de la notice: 2006
      quittance; Noyers (rue des); Dacolle, Samuel; Fouquerey, Marguerite; Richer, Philippe; notaire; procureur de justice (Ancien Régime)
    - LUXEMBOURG (Marie de) Duchesse de PENTHIEVRE, pair de France, princesse de MARTIGUES, douairière de MERCOEUR § Quittance de Jacques VEILLON, maître entrepreneur de chaussées demeurant à Lamballe, à Marie de LUXEMBOURG par les mains de maître MASSON sénéchal de la baronnie des Essarts, de 4000 livres pour les réparations et vidange de douves du château des Essarts., 25 janvier 1619; MC/ET/VIII/601; fol. 364
      Fichier dit 'général' XVIIe-XVIIIe siècles, par le personnel du Minutier, 1954-1999 ( fichier papier entièrement dématérialisé; voir contexte dans le Plan d’orientation général - Notaires de Paris, guides thématiques du Minutier).
      Date de révision: 2011-2012
      Date de création de la notice: 2010
      quittance; Veillon, Jacques; Luxembourg, Marie de (1562-1623?); Masson, M.
    - CHAMBIGES (Geneviève) fille de défunt Louis CHAMBIGES, marchand linger à Paris et de Perette GRELLE, demeurant rue de la Savaterie. § Mariage de François COUSIN, marchand linger à Paris [demeurant sur le Pont-Marchand, fils de Charles COUSIN, bourgeois de Paris et de défunte Marie DU SAULSOY] et de Geneviève CHAMBIGES Parmi les témoins pour Geneviève CHAMBIGES: Pierre FILLASSIER l'aîné, marchand orfèvre à Paris, grand-oncle à cause de feue sa femme, Jean FRANCOIS, marchand quincaillier, oncle à cause de feue sa femme, Nicolas CHARPENTIER, marchand orfèvre, oncle à cause de Marguerite GRELLE, sa femme. [Parmi les témoins pour François COUSIN Alexandre DU GUERNIER, maître peintre à Paris, cousin] [FILLASSIER (Pierre) l'aîné; marchand orfèvre à Paris, grand'oncle, à cause de sa femme] [QUINCAILLIER (marchand) à Paris FRANCOIS (Jean)]., 27 janvier 1619; MC/ET/VIII/601; fol. 27
      contrat de mariage; Chambiges, Geneviève; Francoys, Jean; Cousin, François; Cousin, Charles
    - MACON Limousin Compagnon REMY Léonard entre les deux Portes Saint-Jacques § Marché de maçonnerie par. .. A la suite: 1619, 12 mai, quittance, 29 janvier 1619; MC/ET/VIII/601; fol. 33
      Artisans XVIIe, par M. Jurgens, M.A. Fleury, R. Gourmelon et le personnel du Minutier central, 1954-1996 (fichier papier entièrement dématérialisé; voir contexte dans le Plan d’orientation général - Notaires de Paris, guides thématiques du Minutier).
      quittance; marché; Rémy, Léonard
    - Marché aux termes duquel Léonard Rémy, compagnon maçon limousin, demeurant entre les deux portes Saint-Jacques, promet à Guillaume Vallée, maître passementier-boutonnier, demeurant rue de la Vieille-Draperie, de construire un mur de clôture qui ira de la maison qu'il possède, sur le fossé de la porte Saint-Michel, à celle de Gilles Hardel, maître facteur d'instruments de musique, en passant derrière la maison d'Henry Soré, maître boulanger, demeurant audit lieu., 29 janvier 1619; MC/ET/VIII/601
      Informations concernant le classement et la cotation du document:
      La cote donnée par l'instrument de recherche imprimé (MC/ET/VIII/597) est erronée; la cote exacte est MC/ET/VIII/601.
      Documents du Minutier central concernant l'histoire de la musique (1600-1650), par Madeleine Jurgens, tome I [études I à X, 1763 actes], Paris, Archives nationales, 1967, p. 745 (instrument de recherche imprimé dématérialisé, certaines notices sont plus détaillées dans la version intégrale accessible en ligne par la rubrique 'Autres instruments de recherche', voir contexte dans le Plan d’orientation général - Notaires de Paris, guides thématiques du Minutier).
      Date de révision: 2011, 2013 (M. Ollion)
      Date de création de la notice: 2009
      Documents du Minutier central concernant l'histoire de la musique (1600-1650), par Madeleine Jurgens, tome I, Paris, Archives nationales, 1967, XVI-1054 p.
      Rémy, Léonard
    - CHIRURGIEN (Apprentissage) § Mise en apprentissage par Jacques de MONGOUMERY, contrôleur et intendant des maison et affaires du duc de NEMOURS, pour 2 ans, de Jean MESNAGE, fils de défunt Jean MESNAGE, chirurgien du duc de NEMOURS, chez Jean BONNET, maître chirurgien juré à Paris et ordinaire en l'Hôtel-Dieu, moyennant 200 livres, ledit apprenti âge de 20 ans, promet apprendre l'art et exercice de chirurgie et servir son dit maître., 5 février 1619; MC/ET/VIII/601; fol. 42
      contrat d'apprentissage; Mongoumery, Jacques de; Mesnage, Jean
    - CHIRURGIEN (Apprentissage) § Mise en apprentissage par Anne BANSE, veuve de Thibault CRESSE, marchand linger au Palais, pour 3 ans, de son fils Pierre CRESSE, âgé de 14 ans, chez Nicolas HABICOT, maître chirurgien en l'Université de Paris, tous demeurant rue de la Calendre, moyennant 300 livres., 6 février 1619; MC/ET/VIII/601; fol. 43
      contrat d'apprentissage; Banse, Anne; Cresse, Thibault; Cresse, Pierre; Habicot, Nicolas
    - SAVOIE (Henry de) duc de GENEVOIS et de NEMOURS, demeurant en son hôtel de Nemours, rue Pavée § Transport d'Henry de SAVOIE à Pierre RACINE, marchand épicier demeurant au bout du Pont Saint-Michel, de 5000 livres en règlement de marchandises d'épicerie., 6 février 1619; MC/ET/VIII/601; fol. 51
      Savoie, Henry de; Racine, Pierre
    - BOUILLEROT (Joseph) Imprimeur et libraire demeurant rue Saint-Julien-le-Pauvre. § Vente de terres en Champagne par Joseph BOUILLEROT à Louis GRAVIER, marchand demeurant à Troyes., 14 février 1619; MC/ET/VIII/601; fol. 71
      acte de vente; Bouillerot, Joseph
    - PUISEUX (Gilles, Sébastien et Pierre) vignerons à Argenteuil § Titre nouvel de Pierre CHATEAU le Jeune, Jean DAVID, vignerons à Argenteuil, envers Jean RICHER, avocat en Parlement, à cause de 6 livres de rente à bail d'héritage, dont il a droit de Gilles, Sébastien et Pierre PUISEUX (acte du 16 juillet 1616, devant même notaire)., 25 février 1619; MC/ET/VIII/601; fol. 79
      titre nouvel; bail; Puiseux, Gilles; Puiseux, Sébastien; Puiseux, Pierre; Du Plessis, Charles
    - Bail par Jean Gubillon, prêtre, maître de la maîtrise des enfants de choeur de la collégiale Notre-Dame, à Milly-en-Gâtinais, demeurant à Metz, pour six années, à Robert Lefebvre, maître de musique en l'église des Innocents, demeurant en cette église, du revenu temporel de ladite maîtrise, moyennant un muid de blé annuel et la charge d'enseigner et de nourrir les six enfants de choeur., 26 février 1619; MC/ET/VIII/601
      Documents du Minutier central concernant l'histoire de la musique (1600-1650), par Madeleine Jurgens, tome I [études I à X, 1763 actes], Paris, Archives nationales, 1967, p. 648 (instrument de recherche imprimé dématérialisé, certaines notices sont plus détaillées dans la version intégrale accessible en ligne par la rubrique 'Autres instruments de recherche', voir contexte dans le Plan d’orientation général - Notaires de Paris, guides thématiques du Minutier).
      Gubillon, Jean
    - Bail. Robert Lefebvre, maître de musique en l'église des Saints-Innocents., 26 février 1619; MC/ET/VIII/601
      Musique XVIIe siècle [2407 actes], par Madeleine Jurgens et le personnel du Minutier, 1954-1996 ( fichier papier entièrement dématérialisé; voir contexte dans le Plan d’orientation général - Notaires de Paris, guides thématiques du Minutier).
      bail; Saints-Innocents (église des); Lefebvre, Robert; musicien
    - TROYES § Transaction entre François CHARPY, maître pourpointier à TROYES, demeurant en la paroisse Saint-Rémy de TROYES, à cause de Marie LHOMME, sa femme d'une part et Rémy MILLOT, Jean MILLOT, Mes peintres demeurant à Paris, ayant élu domicile à Troyes, Simone MILLOT, comme enfants de défunt Nicolas MILLOT, maître peintre à Troyes, qui fut tuteur des enfants LHOMME, d'autre part., 14 mars 1619; MC/ET/VIII/601; fol. 103
      accord; Charpy, François
    - LAISTRE (Claude de) Contrôleur au grenier à sel de Chartres, demeurant à Paris, rue Dauphine, fils et héritier de défunts Claude de LAISTRE, Intendant de feue la duchesse de NEMOURS et d'Anne GUERIN. § Devis et marché de charpenterie par Hiérôme LAISNE, maître charpentier à Paris, à Claude de LAISTRE pour la maison du Chapeau Rouge, rue de la Barillerie [moyennant 620 livres]., 23 mars 1619; MC/ET/VIII/601; fol. 130
      devis; marché; Laisné, Hiérôme; Laistre, Claude de
    - LAISTRE (Claude de) Contrôleur au grenier et magasin à sel de Chatres, demeurant rue Dauphine, fils et héritier de défunts Claude de LAISTRE, intendant de feue la duchesse de NEMOURS et Anne GUERIN. § Devis et marché de maçonnerie par Jean ROBELIN [maître maçon demeurant au faubourg Saint-Denis, près de la Porte] à Claude de LAISTRE, à Pierre de LAROCHE et Jean MOYNEAU, marchands et bourgeois de Paris, pour la maison du Chapeau rouge, rue de la Barillerie., 5 avril 1619; MC/ET/VIII/601; fol. 159
      devis; marché; Robelin, Jean; Laistre, Claude de
    - SAVOIE (Henry de) duc de GENEVOIS, NEMOURS et CHARTRES, demeurant en son hôtel rue Pavée. § Procuration d'Henry de SAVOIE à Jacques de MONGOUMERY, intendant de sa maison, pour porter les Foy et Hommage dûs à S.M., à cause de la châtellenie d'Ussé, appartenant à Henry de SAVOIE par son mariage avec Anne de LORRAINE., 21 avril 1619; MC/ET/VIII/601; fol. 210
      procuration; Savoie, Henry de
    - MÉDECIN du Roi (Premier) HEROUARD (Jean) seigneur de VAUGRIGNEUSE § Déclaration à l'encontre de Jean HEROUARD, 3 mai 1619; MC/ET/VIII/601; fol. 235
      déclaration; Herouard, Jean
    - DACOLLE (Samuel) Procureur en la cour de Parlement, demeurant rue de la Vieille-Draperie § Quittance de rachat de Martuerite FOUQUEREY, veuve de Philippe RICHER, notaire au Châtelet, à Samuel DACOLLE, 5 mai 1619; MC/ET/VIII/601; fol.245
      quittance; Dacolle, Samuel
    - CHIRURGIEN ordinaire du Roi (Docteur et professeur en chirurgie, en l'Université de Paris et) PINEAU (Séverin) et Geneviève CROISET, sa femme rue du Mousseau-St Gervais. § Mariage de Claude PINEAU, fille de Séverin PINEAU [et de Geneviève CROISET, en présence de plusieurs membres de la famille CROISET] [en présence d'André PINEAU CHIRURGIEN ordinaire du Roi, Juré en l'Université de Paris] [en présence de Claude FRANQUELIN grand-oncle maternel] et [DUVAL (Jean) Conseiller du Roi et receveur général des Boîtes aux Monnaies de France, demeurant rue du Plâtre, paroisse Saint-Médéric, fils de Jacques DUVAL, marchand et bourgeois de Paris]., 5 mai 1619; MC/ET/VIII/601; fol. 237
      contrat de mariage; Pineau, Séverin (155.?-1619); Duval, Jacques; Pineau, Claude; Franquelin, Claude; Croiset, Geneviève
    - ARRACHEUR de DENTS GALLON (Mathieu) demeurant en la cour Saint-Eloi § Accord entre Mathieu GALLON et Mathieu ARNAULT, aussi arracheur de dents, son gendre., 10 mai 1619; MC/ET/VIII/601; fol. 250
      accord; Gallon, Mathieu
    - KERVER (Jean) Conseiller du Roi et contrôleur général de ses finances en Picardie, demeurant au cloître et paroisse Saint-Benoît et Anne HERVY, sa femme. § Quittance de Jean KERVER au receveur des Consignations., 11 mai 1619; MC/ET/VIII/601; fol. 597
      quittance; Kerver, Jean
    - SAVOIE (Henry de) duc de GENEVOIS, de NEMOURS et de CHARTRES § Procuration générale d'Henry de SAVOIE à Anne de LORRAINE, son épouse.; Constitution d'Anne de LORRAINE, en présence d'Henry de SAVOIE, son mari, à Jacques de MONGOUMERY, sieur de COURBOUZON, gentilhomme ordinaire de la chambre du Roi, pour avoir la charge de l'Intendance des affaires et Maison desd. seigneurs., 11 mai 1619; MC/ET/VIII/601; fol. 260, 261
    - TOSTÉE (Denis) maître orfèvre, bourgeois de Paris, demeurant près de l'église Saint-Leufroy § Révocation par. .. de son testament, (du 31 octobre 1617, devant même notaire) en présence d'Urbain LEMPEREUR, marchand drapier, bourgeois de Paris et de Claude TOSTE, femme dud.LEMPEREUR, fille dudit..., 21 mai 1619; MC/ET/VIII/601; fol. 276
      testament; Tostée, Denis
    - SEGUIER (Pierre) chevalier, seigneur de SOREL conseiller du Roi en ses conseils d'état et privé, demeurant rue Gît-le-Coeur. § Procuration de Pierre SEGUIER à Marie de LA GUESLE, son épouse., 21 mai 1619; MC/ET/VIII/601; fol. 281
      procuration; Seguier, Pierre
    - DELACAUX (Philippe) Orfèvre et lapidaire du Roi, demeurant aux Galeries du Louvre, paroisse Saint-Germain-l'Auxerrois. § Obligation de. .. envers Jacques LABAN secrétaire de la chambre du Roi, de lui réparer et rendre un collier de perles, dans un mois prochain, moyennant 61 pistoles d'or d'Espagne.; Indemnité., 22 mai 1619; MC/ET/VIII/601; fol. 283
      obligation; Delacaux, Philippe
    - FAITS-DIVERS § Déclaration de Christophe de SUZANNE de CARDAILLAC, baron de BRIIS, comme quoi il était en procès avec Jean HEROUARD, Ier médecin du Roi seigneur de VAUGRIGNEUSE, à propos de la cure de Briis que led. HEROUARD voulait séparer de Vaugrigneuse et la dame HEROUARD accompagnée de plusieurs domestiques a insulté un vicaire du curé de Briis qui assistait un malade, lequel est mort, et lad. dame accompagnée d'hommes habillés en filles a fait porter le mort pour l'enterrer à la chapelle de Vaugrigneuse. FAITS-DIVERS, 23 mai 1619; MC/ET/VIII/601; fol. 235
      déclaration; Suzanne de Cardaillac, Christophe de
    - COLIGNY (Eléonor de) femme de Claude de GADAIGNE, chevalier seigneur de Beauregard, demeurant en l'hôtel de Nemours, rue Pavée. § Obligation d'Eléonor de COLIGNY envers Jean LE SUEUR, maître orfèvre à Paris, de 700 livres pour vente de bijoux., 26 mai 1619; MC/ET/VIII/601; fol. 291
      obligation; Coligny, Eléonore de
    - BIJOUX § Obligation d'Henri de SAVOIE, duc de NEMOURS, envers Siméon DAVID, marchand joaillier, de 2000 £. restant à payer de 2692 £. pour une bordure garnie de diamants, une ceinture de tissu d'or garnie de diamants, une croix de jais, garnie d'or et diamants, une image de Saint-Charlemagne, d'une autre de Notre Dame, étant d'or, de 2 chaînes d'or, d'une petite bague d'or où est enchassé un petit dijon de Turquoise, d'un grand relique du nom de Jésus, aussi d'or garni de diamants., 26 mai 1619; MC/ET/VIII/601; fol. 292
      obligation; Savoie, d'Henri de
    - LINGERIE (marchandises de) § Vente par Perrette GRELLE, veuve de Louis CHAMBIGES, marchand linger au Palais, [demeurant rue de la Savaterie] à Roland COLLETE aussi marchand linger au Palais, des marchandises de LINGERIE ayant appartenu au défunt et qui se trouvent dans la boutique de la galerie des Merciers aud. Palais, moyennant 3648 livres 11 sols., 3 juin 1619; MC/ET/VIII/601; fol. 303
      acte de vente; Chambiges, Louis
    - FONTE de BALUSTRES de CUIVRE (marché de) § Marché par Mathieu CELLEE, maître fondeur en terre et sable à Paris, aux Marguilliers de Saint-Pierre-des-Arcis, pour faire 20 balustres de cuivre, du poids chacune de 13 livres de pur cuivre, de la grosseur et hauteur du modèle de bois qui a été fait pour cet effet, dans 15 jours à compter du 10 juin, moyennant 9 livres ts. par balustre, (A la suite: 1619, 15 juillet, quittance), 7 juin 1619; MC/ET/VIII/601; fol. 317
      quittance; marché; Cellée, Mathieu
    - TARTARIN (Dom Pierre) Trésorier de Saint-Thibault de Lagny § Quittance de Dom Jean BOUCHER, prieur du prieuré Saint-Jean de Conche de Lagny, en la présence de Dom Pierre TARTARIN, et de Dom Nicolas TARTARIN, religieux en l'abbaye Saint-Pierre de Lagny, à Cécile DUPUYS, veuve de Nicolas TARTARIN, maître apothicaire et bourgeois de Paris., 7 juin 1619; MC/ET/VIII/601; fol. 316
      quittance; Tartarin, Pierre
    - BARRIN (Pierre) Ecuyer, sieur de LA BILLIONIERES. § Inventaire des biens de défunt Pierre BARRIN à la requête de Catherine MASSEY, sa veuve, demeurant en l'enclos du Palais., 17 juin 1619; MC/ET/VIII/601; fol. 323 et 324
      inventaire après décès; Barrin, Pierre
    - SAINT-LAZARE (faubourg) Champ des vinaigriers § Bail par les religieux du Prieuré Saint-Lazare, à Nicolas et Denis GRANDIN, frères, jardiniers de 8 arpents de terre sise au faubourg SAINT-LAZARE, moyennant 20 livres de rente annuelle., 25 juin 1619; MC/ET/VIII/601; fol. 330
      bail; Grandin, Nicolas; Grandin, Denis
  - Minutes. 1619, juillet - décembre, juillet - décembre 1619; MC/ET/VIII/602
    Joint des inventaires.
    - Testament de Geneviève Fortin, veuve de feu Philippe Cothereau, notaire au Châtelet, demeurant rue de la Calendre (le 26 novembre 1619)., 26 novembre 1619 - 24 janvier 1620; MC/ET/VIII/602
      - En marge: codicille dans lequel Geneviève Fortin nomme Jacques Parque, notaire au Châtelet, son gendre, exécuteur testamentaire (le 24 janvier 1620).
      Date de création de la notice: 2004
      testament; Calandre (rue de la); Cothereau, Philippe; Fortin, Geneviève; Parque, Jacques; notaire
    - CRESSÉ (famille) § Transport par André LANGLOIS, marchand drapier, bourgeois de Paris, comme tuteur des enfants qu'il a eus de défunte Marie CRESSE, sa femme, et par René CRESSE aussi marchand drapier à Paris, demeurant rue Saint-Honoré, à Guillaume GIRARD, avocat en la cour de Parlement, 6 juillet 1619; MC/ET/VIII/602; fol. 14
      cession; Langlois, André; Cressé, René
    - CRESSÉ (René) marchand drapier, demeurant rue Saint-Honoré, paroisse Saint-Eustache § Quittance de Guillaume GIRARD, avocat, à André LANGLOIS, tuteur des enfants qu'il a eus de défunte Marie CRESSE, sa femme, et à René CRESSÉ, 6 juillet 1619; MC/ET/VIII/602; fol. 14
      quittance; Cressé, René
    - LIBRAIRE (marchand) (Apprentissage) § Mise en apprentissage par Balthazar PROST, conseiller et maître d'hôtel du duc de NEMOURS, demeurant en son hôtel rue Pavée, pour 5 ans, de son fils, André PROST, âgé de 15 ans, chez Sébastien CRAMOISY, marchand libraire juré à Paris, moyennant 180 livres., 13 juillet 1619; MC/ET/VIII/602; fol. 25
      contrat d'apprentissage; Prost, Balthazar
    - BARRIN (Pierre) écuyer, sieur de BILLONNIÈRE § Marché de couverture de tuiles pour le Prieuré Notre-Dame du Lay, à Catherine MASSEY, veuve de Pierre BARRIN, demeurant dans la cour du Palais, agissant au nom et comme ayant l'entière administration des biens de Jacques BARRIN, prieur de Notre-Dame du Lay, son fils., 22 juillet 1619; MC/ET/VIII/602; fol. 33
      marché; Barrin, Pierre